---
title: "descripionTablas.Rmd"
output: html_document
---

```{r setup, include=FALSE}
knitr::opts_chunk$set(echo = TRUE)
```
# Descripción datos

## Compuestos fenólicos (Procesado?)

Primero, se mide el efecto de agregar un endulzante determinado al zumo y se van haciendo medidas de metabolitos en diferentes tiempos y condiciones. 

Medimos cuatro compuestos: 

* Derivados del Naringenin hexosido
- Eriodictiol hexosa
- Naringenin rutinosido 
- Hespertin rutinosido.

En primer lugar se extrae el área del cromatógrafo y se transforma en mg/100 ml de zumo, con la fórmula siguiente:

$$((AREA-221,08)/18129)*610,19*(0,1)$$

Se repite la medición cada 15 días, en condiciones de luz y oscuridad, a 5º y a 25º celsius de temperatura.        

#### Compuestos fenolicos SA VidaUtil Cronico

```{r procesado, echo=TRUE}
knitr::opts_chunk$set(echo = TRUE)
#library("dplyr")

fenSA <- read.csv("data/resultadosmetabolitos/Compuestos fenolicos SA VidaUtil Cronico_1.csv", sep = ";", dec = ",")

fenSA_num <- fenSA[-1]
summary(fenSA)

# Se obtienen las medias de cada medida

fenSA_mean <- do.call(rbind, 
                      lapply(seq(1, nrow(fenSA_num), 2), function(i){
                      x <- fenSA_num[ i:(i + 1), , drop = FALSE]
                      # res <- rbind(colSums(x)/2)
                      res <- rbind(colSums(x)/2)
                      res
                      }))

rownames(fenSA_mean) <- unique(fenSA$Condiciones)

fenSA_sd <- do.call(rbind, 
                      lapply(seq(1, nrow(fenSA_num), 2), function(i){
                      x <- fenSA_num[ i:(i + 1), , drop = FALSE]
                      # res <- rbind(colSums(x)/2)
                      res <- rbind(apply(x, 2, sd))
                      res
                      }))

# La desviación típica



```

#### Compuestos fenolicos ST VidaUtil Cronico



#### Compuestos fenolicos SU VidaUtil Cronico


#### Dudas

Hesperidina?

## Muestras bio

### Cronico Orina Atipicos

### Cronico plasma Atipicos




```{r cars}
```


