---
title: "analisisPreliminaresModelSano"
author: "DHdez"
date: "6/7/2021"
output: html_document
---

## Previa: BebeSano

Estudiar biodisponibilidad y bioactividad de antocianinas y flavanonas. 

#### Diseño experimental:

Estudio cronico y agudo. Orina y plasma. Efecto de endulzantes.  


Tengo las tablas de crónico, agudo y vida útil


Objetivos:

Análisis estadístico:
Diferencias por variables antro
Diferencias por endulzantes

Modelado:
LM
GLM
RF
NNET


```{r setup, include=FALSE}
knitr::opts_chunk$set(echo = TRUE)
library(factoextra)
library(nnet)
library(skimr)
```


# Lectura y procesado de tablas

```{r procesado, echo= T}

procesado1 <- function(tabla, estudio){
  
  tabla[is.na(tabla)]<-0
  tabla$Endulzante <- rep("SA", nrow(tabla))
  tabla$Tiempo <- rep("-1", nrow(tabla))
  
  # if (estudio == "cronico"){}
  
  for (i in seq(1, nrow(tabla))){
    
    if (grepl(pattern = "A", x = tabla$X[i])){
      tabla$Endulzante[i] <- "ST"
    }
    else if (grepl(pattern = "B", x = tabla$X[i])){
      tabla$Endulzante[i] <- "SU"
    }
    
  }
  
  for (i in seq(1, nrow(tabla))){
    if (grepl(pattern = "F", x = tabla$X[i])){
      tabla$Tiempo[i] <- "Final"
    }
    if (grepl(pattern = "3,5", x = tabla$X[i])){
      tabla$Tiempo[i] <- "3,5"
    }
    
    if (grepl(pattern = "12", x = tabla$X[i])){
      tabla$Tiempo[i] <- "12"
    }
    
    if (grepl(pattern = "24", x = tabla$X[i])){
      tabla$Tiempo[i] <- "24"
    }
  }
  return(tabla)
}


cronicoOrinaFlav <- procesado(read.csv("data/cronicoOrinaFlavLimpio.csv", sep = ";", dec = ","))
cronicoOrinaAnt <- procesado(read.csv("data/cronicoOrinaAntLimpio.csv", sep = ";", dec = ","))
cronicoPlasmaFlav <- procesado(read.csv("data/cronicoPlasmaFlavLimpio.csv", sep = ";", dec = ","))
cronicoPlasmaAnt <- procesado(read.csv("data/cronicoPlasmaAntLimpio.csv", sep = ";", dec = ","))

agudoOrinaFlav <- procesado(read.csv("data/agudoOrinaFlavLimpio.csv", sep = ";", dec = ","))
agudoOrinaAnt <- procesado(read.csv("data/agudoOrinaAntLimpio.csv", sep = ";", dec = ","))
# agudoPlasmaFlav <- read.csv("data/cronicoOrinaFlavLimpio.csv", sep = ";", dec = ",")
# agudoPlasmaAnt <- read.csv("data/cronicoOrinaFlavLimpio.csv", sep = ";", dec = ",")
  
  
}

```


```{r pressure, echo=FALSE}



```

```{r unu, echo=FALSE}



```

```{r owo, echo=FALSE}



```




```{r uwu, echo=FALSE}



```

Note that the `echo = FALSE` parameter was added to the code chunk to prevent printing of the R code that generated the plot.
